臺灣臺南地方法院刑事判決　　　　　　　　　　　　　　九十三年度訴字第八三號
　　公　訴　人　臺灣臺南地方法院檢察署檢察官
　　被　　　告　乙　○　○
右列被告因違反槍砲彈藥刀械管制條例案件，經檢察官提起公訴（九十二年度偵字第
九七六六號），被告就被訴事實為有罪之陳述，本院裁定進行簡式審判程序，判決如
左：
    主  文
乙○○未經許可，持有其他可發射子彈具有殺傷力之手槍，處有期徒刑壹年肆月，併
科罰金新臺幣壹拾貳萬元，罰金部分如易服勞役，以新臺幣玖佰元（即銀元佰元）
折算壹日。扣案之改造手槍（含彈匣貳個，槍枝管制編號0000000000號）
壹支沒收。
    事  實
一、乙○○曾於民國八十一年間因販賣運輸毒品案件，經法院判處有期徒刑十七年九
    月，褫奪公權八年確定，於九十一年一月三日縮短刑期假釋，現仍於假釋期間（
    不構成累犯）。猶不知悔改，明知非經主管機關許可，不得持有可發射子彈具有
    殺傷力之槍枝及子彈，竟於九十二年七月間某日，在臺北市西門町某處，以新臺
    幣兩萬元之價格，購買具有殺傷力之改造手槍一支（含彈匣二個）；並於九十二
    年八月間某日，在高雄市某處，自不詳姓名綽號「阿炮」之成年男子處取得具有
    殺傷力之制式子彈及改造子彈各一顆（送鑑驗時均經採樣試射）後，即未經許可
    而持有上開槍彈。嗣因警偵辦乙○○、陳介川及何文鎮涉嫌擄人勒贖案件，於九
    十二年九月三日九時十分許，在臺南縣永康市○○路王府飯店停車場前何文鎮所
    駕駛車輛右前座置物箱內，起出乙○○所持有之上開槍彈，始查知上情（乙○○
    、陳介川及何文鎮涉嫌共同擄人勒贖及陳介川、何文鎮涉嫌共同持有槍彈部分，
    業經檢察官為不起訴處分）。
二、案經臺南市警察局移送臺灣臺南地方法院檢察署檢察官偵查起訴。
    理  由
一、右揭事實，業據被告乙○○於警詢及偵審中坦承不諱，並有被告持有之改造手槍
    一支（含彈匣二個）、制式子彈及改造子彈各一顆（送鑑驗時均經採樣試射）扣
    案可資佐證；又上開扣案之槍彈，經送請內政部警政署刑事警察局鑑驗結果，認
    定送鑑改造手槍一支（含彈匣二個），係由仿ＢＥＲＥＴＴＡ廠半自動手槍製造
    之金屬玩具手槍槍身、土造金屬滑套及土造金屬槍管組合而成之改造手槍，機械
    性能良好，可擊發本案送鑑子彈，認具殺傷力；送鑑制式子彈及改造子彈各一顆
    ，經試射，均可擊發，認均具殺傷力，有內政部警政署刑事警察局九十二年十一
    月二十四日刑鑑字第九二○一七五九七三號槍彈鑑定書一件在卷可稽（見偵查卷
    第六九至七八頁），堪認被告持有之上開槍彈確屬槍砲彈藥刀械管制條例所管制
    之可發射子彈具有殺傷力槍彈。本件事證明確，被告犯行洵堪認定，自應依法論
    科。
二、被告乙○○未經許可，持有其他可發射子彈具有殺傷力之改造手槍一支（含彈匣
    二個）及制式子彈一顆、改造子彈一顆，核其所為分別係犯槍砲彈藥刀械管制條
    例第十一條第四項之未經許可持有具殺傷力之改造手槍罪及同條例第十二條第四
    項之未經許可持有子彈罪。被告以一持有行為，同時持有上開手槍及子彈，觸犯
    構成要件相異之罪名，為想像競合犯，應依刑法第五十五條前段之規定，從一重
    之槍砲彈藥刀械管制條例第十一條第四項之未經許可持有具殺傷力之手槍罪處斷
    （按被告雖先後於九十二年七月間某日及九十二年八月間某日起，分別持有上開
    改造手槍一支及制式子彈、改造子彈各一顆，惟持有槍砲或彈藥，係屬繼續犯，
    為行為之繼續，而非狀態之繼續，其行為之完結須繼續至持有行為終了之時為止
    ，其前後之持有行為，為實質上一罪，不容予割裂為數罪，此有最高法院七十九
    年台非字第二六四號、八十一年台上字第一五○八號判決意旨可資參照，故被告
    取得上開槍彈之時間雖有先後，然其前後持有手槍及子彈之行為，為實質上一罪
    ，不容予割裂為數罪，揆諸前揭說明，自應論以行為終了時之一持有上開手槍及
    子彈行為，而認被告同時持有上開手槍及子彈，觸犯構成要件相異之罪名，應論
    以想像競合犯，公訴人認上開二罪有方法結果之牽連犯關係，尚有誤會，附此敘
    明）。爰審酌被告於目前社會治安因槍枝氾濫而日益惡化之際，猶非法持有槍彈
    ，嚴重威脅社會治安，惟被告並無持上開槍彈犯案及犯罪後態度等一切情狀，量
    處如主文所示之刑，罰金部分並諭知易服勞役之折算標準。扣案如附表所示之改
    造手槍一支（含彈匣二個），為違禁物，應依刑法第三十八條第一項第一款之規
    定宣告沒收。另內政部警政署刑事警察局於鑑驗時試射上開制式子彈及改造子彈
    各一顆（見前開鑑驗通知書及本院卷第一六頁洽辦公務電話紀錄），現已不具殺
    傷力，均非屬違禁物，爰不另為沒收之諭知。
據上論斷，應依刑事訴訟法第二百七十三條之一第一項、第二百九十九條第一項前段
，槍砲彈藥刀械管制條例第十一條第四項、第十二條第四項，刑法第十一條前段、第
五十五條、第四十二條第二項、第三十八條第一項第一款，罰金罰鍰提高標準條例第
二條，現行法規所定貨幣單位折算新臺幣條例第二條，判決如主文。
本案經檢察官甲○○到庭執行職務。
中      華      民      國    九十三      年      五      月    五    日
                                  臺灣臺南地方法院刑事第四庭
                                          法  官    林  欣  玲
右正本證明與原本無異。
如不服本判決，應於判決送達後十日內，向本院提出上訴狀。
                                          書記官    黃  子  起
中      華      民      國      九十三      年      五      月    八    日
附錄本案論罪科刑法條全文：
槍砲彈藥刀械管制條例第十一條第四項：
未經許可，持有、寄藏或意圖販賣而陳列第一項所列槍砲者，處一年以上七年以下有
期徒刑，併科新臺幣七百萬元以下罰金。
槍砲彈藥刀械管制條例第十二條第四項：
未經許可，持有、寄藏或意圖販賣而陳列子彈者，處五年以下有期徒刑，併科新台幣
三百萬元以下罰金。
